臺灣板橋地方法院民事裁定　　　　　100年度保險小上字第2號
上　訴　人　張聯輝
被上訴人　　明台產物保險股份有限公司
法定代理人　兼好克彥
訴訟代理人　陳易陽
上列當事人間請求侵權行為損害賠償事件，上訴人對於中華民國
100 年5 月5 日本院板橋簡易庭100 年度板小字第415 號第一審
小額判決提起上訴，本院判決如下：
    主  文
上訴駁回。
第二審訴訟費用新臺幣壹仟伍佰元由上訴人負擔。
    理  由
一、按對於小額程序第一審判決之上訴，非以其違背法令為理由
    ，不得為之，民事訴訟法第436 條之24第2 項定有明文；又
    前開上訴，其上訴狀內應記載上訴理由，並表明原判決所違
    背之法令及其具體內容，以及依訴訟資料可認為原判決有違
    背法令之具體事實，同法第436 條之25亦定有明文。是當事
    人以小額訴訟程序之第一審判決違背法令為理由提起上訴時
    ，就原判決如何不適用法規或適用法規不當，其上訴狀或理
    由書應有具體之指摘，並揭示該法規之條項或其內容，若係
    成文法以外之法則，應揭示該法則之旨趣，倘為司法院解釋
    或最高法院之判例，則應揭示該判解之字號或其內容，如依
    民事訴訟法第469 條第1 款至第5 款所列各款事由提起上訴
    者，其上訴狀或理由書應揭示合於該條款之事實；若小額訴
    訟程序上訴人之上訴狀或理由書未依上述方法為表明者，即
    難認已對原判決之違背法令有具體之指摘，其上訴自難認為
    合法。
二、上訴意旨略以：當天實際上碰撞僅造成鈕扣般大小傷痕，後
    保險桿也無歪斜、變形，被上訴人於原審提出保險估價單中
    記載係以舊品烤漆，故被上訴人僅得就實際花費即舊品烤漆
    的部分來求償，而不得向上訴人求償鈑金工資2,393 元、烤
    漆工資5,420 元，及整個後保險桿全新烤漆的漆料花費5,18
    0 元。復原判決又以烤漆費不因新舊車輛而有所不同，而不
    予以折舊計算，已違反民法折舊之規定。另上訴人已於原審
    請求傳訊證人陳志孝到庭作證，惟原審未採，爰依法提起上
    訴，求予廢棄原判決，駁回被上訴人之起訴等語。
三、經查：
(一)、按不法毀損他人之物者，被害人得請求賠償其物因毀損所減
    少之價額。而負損害賠償責任者，除法律另有規定或契約另
    有訂定外，應回復他方損害發生前之原狀。債權人得請求支
    付回復原狀所必要之費用，以代回復原狀。民法第196 條、
    第213 條第1 項、第3 項分別定有明文。所謂賠償物被毀損
    所減少之價額，得以修復費用為估定標準，但以必要者為限
    ，此有最高法院77年第9 次民事庭會議決議可資參照。上訴
    人雖稱當天之車損只有鈕扣般大小，後保險桿也無歪斜變形
    ，是被上訴人僅得就舊品烤漆部分予以求償，不得請求鈑金
    及烤漆工資共8,113 元及漆料費用5,180 元等語置辯，惟查
    原審於100 年1 月17日函查台北市警察局萬華分局，依其所
    檢附台北市政府萬華分局交通分隊道路交通事故補充資料表
    記載車輛損壞之情形「B 車車尾保險桿撞痕」（參見本院10
    0 年司板小調字第98號卷第29頁），堪認被上訴人就後保險
    桿之部分確受有損害，核與被上訴人於原審所提出之依德股
    份有限公司保險估價單記載內容相符，是以原審依據上開估
    價單並審酌汽車實際毀損情形，認定被上訴人請求鈑金及烤
    漆工資計8,113 元及漆料費用5,180 元為回復原狀所必要之
    費用，即符合論理及經驗法則，於法有據。上訴人僅泛稱被
    上訴人之汽車後保險桿並無歪斜、變形，勿庸整個後保險桿
    鈑金烤漆云云，復未具體指出原審判決究有如何違背法令之
    情事，揆諸首開說明，不得謂已合法表明上訴理由，應予以
    駁回。
(二)、復依最高法院77年度第9 次民事庭會議決議參照，被上訴人
    依民法第196 條請求賠償物被毀損所減少之價額，得以修復
    費用為估定之標準，但以必要者為限。例如：修理材料以新
    品換舊品，應予折舊。依上開決議意旨參照，修理材料係以
    新品換舊品時，始須計算折舊，倘若以舊品更換零件，即無
    折舊之問題。是以原審認定僅就零件費用予以折舊，就修理
    工資及烤漆費用不因新舊車輛有所不同，而無折舊問題，而
    認得全額求償，亦屬洽當。上訴人僅泛言指摘原審違反民法
    未予折舊之規定，並未明確具體揭示原審究係違反法規之條
    項或其內容有何不適用法規或適用法規不當之情形，亦未具
    體揭示原審判決違反哪些我國成文法規、或違反成文法以外
    哪些法則、或司法院何號解釋、最高法院哪一號判例，參諸
    前開說明，尚難認為上訴人之上訴應屬有據。
(三)、又上訴人指稱原審未傳喚證人陳志孝到庭作證，惟本件原審
    既以被上訴人所提出保險估價單作為判決之基礎，縱未傳喚
    證人，原審自得依其自由心證，就證據取捨結果所為之事實
    認定，自難認有何違法之處。況且上訴人亦未具體指摘原審
    未傳喚證人有何不適用法規或適用法規不當之情形，自難認
    對原審判決之如何違背法令已有具體之指摘，揆諸前揭說明
    ，即應認其上訴為不合法，應予駁回。
(四)、綜上所述，本件上訴人既未表明原審判決有何違背法令之具
    體內容暨依訴訟資料有何違背法令之具體事實，同時亦未揭
    示該違背法令之條項或其內容，自難認其已合法表明上訴理
    由，應予駁回。
四、本件第二審訴訟費用1,500 元，應由上訴人負擔，爰確定如
    主文第2 項所示。
五、據上論結，本件上訴為不合法，依民事訴訟法第436 條之32
    第1 項、第2 項、第444 條第1 項前段、第95條、第78條、
    第436 條之19第1 項，裁定如主文。
中    華    民    國  100     年    10    月    27    日
                  民事第三庭  審判長法  官  陳財旺
                                    法  官  吳金芳
                                    法  官  吳幸娥
以上正本係照原本作成
本裁定不得抗告
中    華    民    國    100    年    10    月    31    日
                                    書記官  溫婷雅